臺灣新竹地方法院民事裁定  
109年度小上字第31號
上  訴  人  劉宗明  
被上訴人    臺灣產物保險股份有限公司新竹分公司

法定代理人  邱琦翔  
上列當事人間請求損害賠償事件，上訴人對於民國109年9月22日
本院竹北簡易庭109年度竹北小字第332號第一審小額民事判決提
起上訴，本院裁定如下：
    主  文
上訴駁回。
第二審訴訟費用新臺幣壹仟伍佰元由上訴人負擔。
    理  由
一、按對於小額程序之第一審裁判提起上訴，非以其違背法令為
    理由，不得為之，並應於上訴狀內記載上訴理由，表明原判
    決所違背之法令及其具體內容，暨依訴訟資料可認為原判決
    有違背法令之具體事實，民事訴訟法第436條之24第2項、第
    436條之25分別定有明文。所謂違背法令，係指依同法第436
    條之32第2項準用第468條所定判決不適用法規或適用不當、
    第469條第1款至第5款所定判決當然違背法令之情形。是當
    事人提起上訴，如以判決不適用法規或適用不當為理由，其
    上訴狀或理由書應具體指摘該判決所違背之法令條項，或有
    關解釋字號，或成文法以外之習慣或法理等及其具體內容，
    暨係依何訴訟資料合於該違背法令之具體事實；如以判決有
    同法第469條第1款至第5款情形為理由，其上訴狀或理由書
    應表明該判決有合於各該條款規定情形之具體內容，及係依
    何訴訟資料合於該違背法令之具體事實。如未依上述方法表
    明，或其所表明者與上開法條規定不合時，即難認為已合法
    表明上訴理由，其上訴自非合法（最高法院71年台上字第31
    4號裁判意旨參照）。又上訴狀內未表明上訴理由者，上訴
    人應於提起上訴後20日內，提出理由書於原第一審法院，未
    提出者，毋庸命其補正，逕以裁定駁回之，民事訴訟法第43
    6條之32第2項準用第471條第1項亦有明文。
二、本件上訴人對原審小額訴訟之第一審判決於法定期間內提起
    上訴，核其上訴意旨略以：被上訴人公司之修車廠有向上訴
    人來信說說不用賠償，而且只是車與車摩擦，清洗後就看不
    出來，原審判決之金額過高，上訴人無力賠償等語。上訴聲
    明：⑴原判決廢棄。⑵被上訴人於第一審之訴駁回。
三、經查，上訴人所執上訴理由，僅稱被上訴人之修車廠表示免
    予賠償，及就原審判決之金額過高不合理，表達不服，然此
    屬對原審取捨證據及認定事實之職權行使指摘其不當，並未
    表明原判決所違背之法令及其具體內容，或具體指摘原判決
    有何不適用法規或適用不當之情形，亦未指明所違背之法規
    、法則或司法解釋，且就整體訴訟資料亦無從認定原判決有
    何違背法令之具體事實，難認上訴人已於上訴狀內依法表明
    原判決如何具體違背法令，揆諸首揭規定及說明，應認上訴
    人提起本件上訴，未具備上訴之合法程式，本院即毋庸命其
    補正，爰逕以裁定駁回其上訴。
四、本件第二審訴訟費用，確定如主文第2項所示之金額。
五、據上論結，本件上訴為不合法，依民事訴訟法第436條之32 
    第1項、第2項、第444條第1項前段、第436條之19第1項、第
    95條、第78條，裁定如主文。
中　　華　　民　　國　　110 　年　　1 　　月　 15　日
                  民事第二庭  審判長法　官　彭淑苑
　　　　　　　　　                  法  官  傅伊君
　　　　　　　　　                  法  官  周美玲
以上正本證明與原本無異。
本裁定不得抗告。 
中　　華　　民　　國　　110 　年　　1 　　月　　15　　日
　　　　　　　　　　　　　　　　　　書記官  林琬茹